臺灣嘉義地方法院刑事判決　　　　　　　　　　　　　九十三年度易字第一一號
　　公　訴　人　臺灣嘉義地方法院檢察署檢察官
　　被　　　告　丁○○
右列被告因竊盜案件，經檢察官提起公訴（九十三年度偵字第八二五○號、第二○四
二號、第二○六四號及第二四二六號）及移
第三八九九號及第四二四三號），由本院訊問後合議庭裁定以簡式程序審理，判決如
左：
    主  文
丁○○共同連續竊盜，處有期徒刑壹年陸月；扣案之鑰匙肆支均沒收。
    事  實
一、丁○○基於意圖為自己不法所有之概括犯意，先後於如附表所示之犯罪時、地，
    趁如附表所示之被害人不注意之際，以如附表所示之手法，連續竊盜如附表所示
    財物；嗣經警以如附表所示情形查獲，而知上情。
二、案經嘉義市警察局第一分局、嘉義市少年警察隊報告臺灣嘉義地方法院檢察署檢
    察官偵查起訴及嘉義市警察局與前揭第一分局報請前揭檢察署檢察官移送併案。
    理  由
二、右揭犯罪事實，迭據被告丁○○於警訊時及偵審中坦承不諱，核與被害人庚○○
    、甲○○○、乙○○、戊○○、己○○、丙○○及共犯蘇世平於警訊時指述之情
    節足佐，並有扣押物品清單四紙、行車執照影本一份、車輛協尋電腦輸入單一紙
    、被害報告單四紙、贓物保管單五紙、照片五張、車籍作業系統查詢資料一張及
    搜索扣押筆錄三份附卷可稽，再有被告所有供其竊盜所用之鑰匙四支扣案可憑，
    足認被告前揭自白與事實相符，可堪採信，本件事證明確，被告罪行可予認定。
二、核被告丁○○所為，均係犯刑法第三百二十條第一項之普通竊盜罪。又被告辛○
    ○與共犯蘇世平間，就如附表所示編號(七)及(八)部分竊盜犯罪之實施，有犯意聯絡
    ，行為分擔，為共同正犯。被告丁○○先後多次竊盜犯行，時間緊接，所犯係犯
    罪構成要件相同之罪名，顯係基於概括犯意反覆為之，為連續犯，應依刑法第五
    十六條之規定論以一罪，並加重其刑。另按檢察官就犯罪事實一部起訴者，其效
    力及於全部，刑事訴訟法第二百六十七條定有明文，本件移送併案審理部分即如
    附表所示編號(三)至(八)部分，係與前開經起訴判決有罪之被告竊盜犯行部分，即如
    附表所示編號(一)及(二)部分，有裁判上一罪之連續關係，係屬裁判上一罪，應為起
    訴效力所及，本院一併審理，附為說明。爰審酌被告犯罪之動機、目的、手段、
    所竊取物品之價值，與其品性、生活狀況、智識程度，恣意竊取他人物品，滋生
    社會治安之困擾，及犯罪後坦承態度，尚具悔意等一切情狀，量處如主文所示之
    刑。扣案之鑰匙四支，均為被告所有，業據其供承在卷，且係供本件犯罪所用之
    物，爰依刑法第三十八條第一項第二款、第三項宣告沒收。
據上論斷，應依刑事訴訟法第二百七十三條之一第一項、第二百九十九條第一項前段
，刑法第二十八條、第五十六條、第三百二十條第一項、第三十八條第一項第二款，
罰金罰鍰提高標準條例第一條前段，判決如主文。
本案經檢察官柯文綾到庭執行職務
中     華     民    國      九十三   年      十      月      二十九     日
                                      臺灣嘉義地方法院刑事第二庭
                                          法  官  盧  鳳  田
右正本證明與原本無異。
如不服本判決，應於判決送達後十日內向本院提出上訴狀( 應附繕本 )。告訴人或被
害人如對於本判決不服者，應具備理由請求檢察官上訴，其上訴期間之計算係以檢察
官收受判決正本之日期為準。
中     華     民    國      九十三   年      十      月      二十九     日
                                          書記官  林  秀  惠
附錄本判決論罪科刑之法條：
刑法第三百二十條第一項：
意圖為自己或第三人不法之所有，而竊取他人之動產者，為竊盜罪，處五年以下有期
徒刑、拘役或五百元以下罰金。
附表：
┌──┬───────────┬───────────┬──────────┐
│編號│犯罪時地              │犯罪手法、被害人      │查獲情形            │
├──┼───────────┼───────────┼──────────┤
│１  │93.03.29.21:00許      │洪敏祺見機車鑰匙未取下│93.03.31.18.00許    │
│    │嘉義市○○○街五十三號│，徒手竊得庚○○所有之│洪敏祺騎該機車在嘉義│
│    │前                    │車牌號碼MBX-021號重機 │市○○路與自由路口遭│
│    │                      │車一部。              │警查獲。            │
├──┼───────────┼───────────┼──────────┤
│２  │93.04.10.15:30許      │洪敏祺以自己所有之鑰匙│93.04.18.01.00許    │
│    │嘉義市○○路與中興路口│，徒手竊得甲○○○所有│洪敏祺騎該機車行經嘉│
│    │                      │之車牌號碼LZS-118號重 │義市○○路613號前為 │
│    │                      │機車一部得手。        │警查獲。           │
├──┼───────────┼───────────┼──────────┤
│３  │93.06.02.15:00許      │洪敏祺見機車鑰匙未取下│93.06.02.16:30許，  │
│    │嘉義市○○路某銀行前  │，徒手發動竊取乙○○所│洪敏祺騎該機車行經嘉│
│    │                      │有之車牌號碼EVV-479號 │義市○○路與重慶路口│
│    │                      │輕機車一部得手。      │為警查獲。          │
├──┼───────────┼───────────┼──────────┤
│４  │93.06.29.16:00許      │洪敏祺以自備之機車鑰匙│93.06.29.18:00許，  │
│    │嘉義縣民雄鄉福興村牛稠│，發動竊取戊○○所有之│洪敏祺騎該機車行經嘉│
│    │溪一之三八號          │車牌號碼LYP-926號重機 │義市○○○街一八○號│
│    │                      │車一部得手。          │前為警查獲，並扣得其│
│    │                      │                      │所有且供本件竊盜所用│
│    │                      │                      │之鑰匙三支。        │
├──┼───────────┼───────────┼──────────┤
│５  │93.06.29.17:00許      │洪敏祺趁己○○未注意之│93.06.29.18:00許，  │
│    │嘉義縣中埔鄉興南村「美│際，徒手竊得己○○所有│洪敏祺騎該機車行經嘉│
│    │的家園」建築工地旁    │之皮夾一個（內有身分證│義市○○○街一八○號│
│    │                      │一張、駕駛執照三張、結│前為警查獲。        │
│    │                      │業證書一張、會員證一張│                    │
│    │                      │、私章一枚、保戶卡一張│                    │
│    │                      │、行車執照一張及保險證│                    │
│    │                      │一張）。              │                    │
├──┼───────────┼───────────┼──────────┤
│６  │93.07.09.15:00許      │洪敏祺以自備之鑰匙，竊│93.07.16.12.30許    │
│    │嘉義市○○路與八德路口│得丙○○所有之車牌號碼│警方在嘉義市北湖里北│
│    │                      │N4-4552號自用小貨車一 │社尾路661之2號前查獲│
│    │                      │部。                  │前揭小貨車，前為警查│
│    │                      │                      │獲，並扣得其所有且供│
│    │                      │                      │本件竊盜所用之鑰匙一│
│    │                      │                      │支。                │
├──┼───────────┼───────────┼──────────┤
│７  │93.07.12.14:00許      │洪敏祺與具有意圖為自己│警方查獲編號六犯行時│
│    │嘉義市○○路○段580巷 │不法所有犯意聯絡之蘇世│，並同查知。        │
│    │之世賢市場內          │平（由檢查官另行偵辦）│                    │
│    │                      │，共同徒手竊得不詳人士│                    │
│    │                      │所有之白鐵製工作桌一具│                    │
│    │                      │（同日14:30，至嘉義縣 │                    │
│    │                      │牛稠溪附近之大川舊貨商│                    │
│    │                      │賣得新台幣二千五百元）│                    │
├──┼───────────┼───────────┼──────────┤
│８  │93.07.13.15:00許      │洪敏祺與具有意圖為自己│警方查獲編號六犯行時│
│    │嘉義市○○○路183號旁 │不法所有犯意聯絡之蘇世│，並同查知。        │
│    │建築工地              │平（由檢查官另行偵辦）│                    │
│    │                      │，共同徒手竊得不詳人士│                    │
│    │                      │所有之白鐵製水塔一具（│                    │
│    │                      │同日17:00，至嘉義縣牛 │                    │
│    │                      │稠溪附近之鴻順行舊貨商│                    │
│    │                      │賣得新台幣九百元）    │                    │
└──┴───────────┴───────────┴──────────┘
